【裁判字號】    97,訴,478
【裁判日期】    980123
【裁判案由】    違反毒品危害防制條例
【裁判全文】
臺灣花蓮地方法院刑事判決               97年度訴字第478號
公  訴  人  臺灣花蓮地方法院檢察署檢察官
被      告  甲○○
上列被告因違反毒品危害防制條例案件，經檢察官提起公訴（97
年度毒偵字第530號、97年度偵字第3019 號），被告於準備程序
中就被訴事實為有罪之陳述，經本院合議庭裁定由受命法官獨任
進行簡式審判程序，判決如下：
    主  文
甲○○施用第一級毒品，處有期徒刑陸月，扣案之海洛因貳包（
合計淨重壹點陸柒公克、空包裝重零點伍伍公克）沒收銷燬之。
又施用第二級毒品，處有期徒刑參月。應執行有期徒刑柒月。扣
案之海洛因貳包（合計淨重壹點陸柒公克、空包裝重零點伍伍公
克）沒收銷燬之。
    事實及理由
一、本件犯罪事實、證據及應適用之法條，均引用起訴書之記載
    （如附件），並補充更正如下：
  (一)犯罪事實一第6行前段「施用第一級毒品海洛因1次」補充為
    「以將第一級毒品海洛因粉末攙於香菸之方式，施用海洛因
    1次。」；第8行後段、第9 行前段「施用第二級毒品甲基安
    非他命1 次。」補充為「以將甲基安非他命置於玻璃球內點
    火燒烤吸嗅所生氣體之方式，施用甲基安非他命1次」。
  (二)被告已坦承施用第一級毒品海洛因及第二級毒品甲基安非他
    命之事實，惟於本院辯稱係將海洛因放在玻璃球內與甲基安
    非他命一起用火燒烤吸其煙霧之方式同時施用云云。經查，
    被告係將海洛因攙在香菸內吸食之方式施用海洛因，迭據被
    告於警詢及檢察官偵查中供述明確，被告於本院上開所辯，
    委無可採。
  (三)扣案之海洛因2包（合計淨重1.67公克、空包裝重0.55 公克
    ），應依毒品危害防制條例第18條第1 項前段之規定，不問
    屬於犯人與否，沒收銷燬之。
二、爰審酌被告前已有施用毒品之前科，猶不知克制，再次施用
    毒品，無視毒品對於自身健康之戕害，及國家對於杜絕毒品
    犯罪之禁令，惟因施用毒品者均具有相當程度之生理成癮性
    及心理依賴性，戒除不易，且犯罪心態與一般刑事犯罪之本
    質不同，非難性較低，以及被告犯後態度等一切情狀，分別
    量處如主文所示之刑，並定其應執行之刑。
三、依刑事訴訟法第299條第1項前段、第273條之1第1項、第310
    條之2、第454條，毒品危害防制條例第10條第1項、第2項、
    第18條第1項前段，刑法第11條前段、第51條第5款，判決如
    主文。
本案經檢察官羅美秀到庭執行職務。
中    華    民    國    98    年    1     月    23    日
                  刑事第四庭    法  官  蔡寶樺
以上正本證明與原本無異。
如不服本判決應於收受送達後10日內向本院提出上訴書狀，並應
敘述具體理由。其未敘述上訴理由者，應於上訴期間屆滿後20日
內向本院補提理由書（均須按他造當事人之人數附繕本）「切勿
逕送上級法院」。
中    華    民    國    98    年    1     月    23    日
                                書記官
附錄本判決論罪之法律條文：
毒品危害防制條例第10條
施用第一級毒品者，處 6 月以上 5 年以下有期徒刑。
施用第二級毒品者，處 3 年以下有期徒刑。


司法院資訊處製作；財團法人民間司法改革基金會備份。
